臺灣臺北地方法院民事判決　　　　　　 95年度訴字第12254號
原　　　告　國泰世華商業銀行股份有限公司
法定代理人　甲○○
訴訟代理人　乙○○
被　　　告　丙○○
上列當事人間請求返還信用卡消費款事件，本院於中華民國96年
年1月10日言詞辯論終結，判決如下：
    主      文
被告應給付原告新台幣貳拾伍萬伍仟壹佰伍拾陸元，及其中新台
幣貳拾參萬零肆佰柒拾捌元部分自民國九十五年十一月二十九日
起至清償日止，按年息百分之一九點七計算之利息。
被告應給付原告新台幣參拾壹萬柒仟陸佰玖拾貳元，及其中新台
幣參拾萬陸仟零伍拾伍元部分自民國九十五年十一月二十九日起
至九十六年七月二十二日止，按年息百分之四點八八計算之利息
，並自民國九十六年七月二十三日起至清償日止，按年息百分之
一四點八八計算之利息。另自民國九十五年十一月二十九日起至
清償日止按月給付原告新台幣參佰陸拾捌元。
訴訟費用由被告負擔。
    事實及理由
一、按當事人得以合意定第一審管轄法院，民事訴訟法第24條第
    1項前段定有明文。查，本件兩造已於信用卡約定條款第26
    條及簡易通信貸款契約約定條款第13條約定，同意以本院為
    第一審管轄法院，則本院就本件訴訟自有管轄權，先予敘明
    。
二、原告起訴主張：
  (一)被告於民國93年12月30日與原告成立信用卡使用契約，並
      領用信用卡。依約被告就使用系爭信用卡所生之債務負全
      部給付責任。被告領用信用卡後，即得於各特約商店記帳
      消費，依信用卡約定條款第14、15條之約定，應於當期繳
      款截止日前向原告全部清償，或以循環信用方式繳付最低
      應繳金額，逾期清償者，依信用卡約定條款第15、21、22
      條之約定，除喪失期限利益外，應另行給付原告按年息百
      分之19.7計算之利息。
  (二)被告另於94年1月5日與原告成立簡易通信貸款契約，向原
      告借款新台幣（下同）30萬元，按年息百分之5.88計算利
      息，約定分50期清償，依年金法按月計付本息，併入信用
      卡帳單中與信用卡消費帳款一同繳納。依約定條款第1條
      之約定，如未依約於繳款期限前繳款或未繳足月付金時，
      原告得將未繳金之本金部分，或經原告主張視為到期之本
      金部分，按信用卡循環利率即年息百分之19.7計算之利息
      。依約定條款第4、5條之約定，倘為延遲繳款經原告主張
      暫停被告信用卡之權利時，除喪失期限利益，視為全部到
      期。
  (三)被告於94年7月22日以代償卡代付其於聯邦商業銀行、中
      國信託商業銀行之信用卡欠款，就該代償部分之利息及費
      用，計收方式係以代償後，前24個月內按月計收代償餘額
      百分之4.88計算之利息，上述期間期滿，則更以年息百分
      之14.88計收利息。另按月收取帳務管理費368元。
  (四)被告至95年11月28日止，帳款尚餘572,848元未按期繳付
      （含信用卡帳款8,069元、簡易通信貸款帳款247,087元、
      代償金額317,692元），迭經催討無效，爰依借款及信用
      卡使用契約之法律關係，提起本訴等情。並於本院聲明：
      如主文所示。
三、經查，本件原告主張之上開事實，已據其提出信用申請書暨
    約定條款、簡易通信貸款申請書暨約定條款、代償卡申請書
    暨約定條款、債權明細查報表、帳單查詢表等件為證，核屬
    相符，且為被告到庭所不爭執，堪信原告之主張為真實。
四、從而，原告依消費借貸及信用卡使用契約之法律關係，請求
    被告給付如主文第一、二項所示之金額及利息，為有理由，
    應予准許。
五、據上論結，本件原告之訴為有理由，依民事訴訟法第78條，
    判決如主文。
中　　華　　民　　國　　96　　年　　1 　　月　　17　　日
                  民事第二庭    法　官　鄭純惠
以上正本係照原本作成
如對本判決上訴，須於判決送達後20日內向本院提出上訴狀
中　　華　　民　　國　　96　　年　　1 　　月　　17　　日
                    　　　　　　書記官　陳素卿
